臺灣高等法院臺南分院刑事判決
 　　　　　　　　　　　　　　　　　111年度上訴字第1137號
上  訴  人  臺灣雲林地方檢察署檢察官
被      告  高聖凱



上列上訴人因被告傷害案件，不服臺灣雲林地方法院111年度訴
字第148號中華民國111年7月18日第一審判決（起訴案號：臺灣
雲林地方檢察署111年度偵字第1585號），提起上訴，本院判決
如下：
    主  文
上訴駁回。
    事實及理由
一、刑事訴訟法第348條於民國110年6月18日修正施行：「上訴
    得對於判決之一部為之。對於判決之一部上訴者，其有關係
    之部分，視為亦已上訴。但有關係之部分為無罪、免訴或不
    受理者，不在此限。上訴得明示僅就判決之刑、沒收或保安
    處分一部為之。」經查：本案原審判決後，被告並未提起上
    訴，檢察官僅就原判決量刑部分提起上訴（見本院卷第128
    頁），是本件審判範圍僅及於原判決量刑部分，本案犯罪事
    實、所犯法條及論罪部分之認定，均引用第一審判決書所記
    載之事實、證據、論罪（如附件）。
二、檢察官上訴意旨略以：被告於調解程序中態度惡劣，未有悔
    意，且未與告訴人達成和解，犯後態度不佳，詎原審僅量處
    拘役30日，有量刑失衡之不當。
三、原判決就量刑部分，審酌被告僅因指正告訴人應依規定報數
    ，告訴人未予理會，而對告訴人心生不滿，竟不思克制情緒
    及理性處事，貿然訴諸暴力，徒手攻擊告訴人，致告訴人受
    有上揭傷勢，明顯欠缺尊重他人身體法益之觀念，益見被告
    情緒控制管理能力不佳，法治觀念薄弱，且被告前有公共危
    險、違反毒品危害防制條例案件之前科紀錄，素行非佳，應
    予非難；惟考量被告犯後坦承犯行，犯後態度尚佳；兼衡被
    告自陳為國中畢業之智識程度，從事鋼架相關工作，月薪約
    新台幣（下同）3萬多元，未婚，無子女，與乾媽同住之家
    庭生活經濟狀況等一切情狀，量處拘役30日。經核原判決量
    刑尚屬允當，檢察官上訴意旨仍指摘原判決量刑過輕，惟按
    ，量刑之輕重，屬事實審法院得依職權自由裁量之事項，苟
    已斟酌刑法第57條各款所列情狀，而未逾越法定刑度，不得
    遽指為違法。原審法院所量處被告刑責，已審酌被告之犯罪
    動機、犯罪情節、犯罪所生損害、犯罪後態度及生活狀況等
    一切情狀，於法定刑度內妥為裁量，並無不當或違法之情形
    ，復與比例原則、平等原則、罪責相當原則相合。至於被告
    未能與告訴人達成和解，係因告訴人請求7萬元之賠償金額
    被告未能賠償所致，有調解程序筆錄附卷可參（見原審卷第
    167頁），且原判決就此已衡酌量處被告拘役30日，實難認
    有何過輕之情。檢察官仍執前詞指摘原判決量刑過輕提起上
    訴，為無理由，應予駁回。
四、應適用之法條：
    刑事訴訟法第368 條、第373條。
本案經檢察官黃立宇提起公訴，檢察官吳淑娟提起上訴，檢察官
蔡麗宜到庭執行職務。
中　　華　　民　　國　　111 　年　　10　　月　　26　　日
                  刑事第六庭    審判長法  官  吳勇輝
                                      法  官  黃國永
                                      法  官  吳錦佳
以上正本證明與原本無異。
如不服本判決應於收受送達後20日內向本院提出上訴書狀，其未
敘述上訴理由者，並得於提起上訴後20日內向本院補提理由書（
均須按他造當事人之人數附繕本）「切勿逕送上級法院」。
　　　　　　　　　　　　　　　　　　　書記官  王杏月　　
中　　華　　民　　國　　111 　年　　10　　月　　26　　日
本判決論罪科刑條文：
中華民國刑法第277條
傷害人之身體或健康者，處5年以下有期徒刑、拘役或50萬元以
下罰金。
犯前項之罪，因而致人於死者，處無期徒刑或7年以上有期徒刑
；致重傷者，處3年以上10年以下有期徒刑。